臺灣高等法院高雄分院刑事判決　　　　94年度上訴字第1378號
上　訴　人
即　被　告　甲○○
上列上訴人因違反毒品危害防制條例案件，經臺灣高雄地方法院
94年度訴字第1524號中華民國94年8 月11日第一審判決（起訴案
號：94年度毒偵字第3182號。併辦案號：同署94年度毒偵字第42
11號），提起上訴，本院依簡式審判程序判決如下：
     主  文
上訴駁回。
     事  實
一、甲○○前於民國90年間因公共危險案件，經原審以90年度鳳
    交簡字第965 號判決有期徒刑3 月確定，於91年1 月14日易
    科罰金執行完畢。又因施用毒品案件，經依原審94年度毒聲
    字第61號裁定送觀察、勒戒後，認無繼續施用毒品之傾向，
    於94年2 月22日釋放，並經臺灣高雄地方法院檢察署檢察官
    於94年2 月17日以94年度毒偵字第511 號為不起訴處分確定
    。詎仍不知悔改，明知海洛因、安非他命業經公告列為毒品
    危害防制條例第2 條第2 項第1 款、第2 款之第一級毒品、
    第二級毒品，不得持有、施用，5 年內復基於施用第一、二
    級毒品海洛因、安非他命之概括犯意，自94年3 月28日起，
    至同年5 月1 日下午6 時許止，在高雄縣鳳山市○○街52號
    ，平均每1 星期1 次，以將海洛因粉末摻入香菸中吸食，及
    將安非他命晶體置於吸食器上，下用火燒烤吸食其霧化氣體
    之方式，分別連續施用第一級毒品海洛因及第二級毒品甲基
    安非他命各多次。嗣為警先後於同年3 月29日上午10時20分
    許，在高雄縣上址旁停車埸查獲，並扣得第一級毒品海洛因
    1 包（淨重0.13公克、包裝重0.25公克）；同年5 月2 日下
    午6 時30分許，在高雄縣鳳山市○○路139 巷6 弄207 號之
    1 查獲，並扣得第一級毒品海洛因1 包（淨重0.08公克、包
    裝重0.25公克）、安非他命3 包（驗前毛重7.7 公克、驗後
    毛重7.6 公克）及殘留海洛因之夾鏈袋2 個、殘留安非他命
    之注射針筒、玻璃球吸食器、塑膠吸管各1 支等物。
二、案經高雄縣政府警察局鳳山分局、高雄市政府警察局前鎮分
    局報請台灣高雄地方法院檢察署檢察官偵查起訴及移送併辦
    。
    理  由
一、上揭事實，業據上訴人即被告甲○○於原審及本院審理中自
    白不諱，且其2 次為警查獲時採驗之尿液，經分別送請台灣
    檢驗科技股份有限公司、高雄市立凱旋醫院檢驗結果，呈嗎
    啡陽性反應，此分別有該公司94年3 月31日編號KＺ00000000
    0000號濫用藥物尿液檢驗報告、警製姓名代碼對照表、該醫
    院94年5 月9 日檢體編號I234號濫用藥物尿液檢驗報告、姓
    名代碼對照表各1 紙附卷可稽。而扣案之白色粉末共計2 包
    經送請法務部調查局檢驗結果，認該白色粉末均含海洛因成
    分，淨重分別為0.13公克、0.08公克，空包裝重0.25公克、
    0.25公克，有該局94年6 月17日調科壹字第220020222 、00
    0000000 號鑑定通知書各1 紙存卷可參，是該扣案之白色粉
    末2 小包均係第一級毒品海洛因無訛，又扣案晶體經送請高
    雄醫學大學鑑定結果，呈甲基安非他命陽性反應，驗前毛重
    7.7 公克，驗後毛重7.6 公克，有該醫院94年8 月3 日編號
    9408-51 號檢驗報告在卷可稽，足認該扣案晶體係第二級毒
    品安非他命無誤，而扣案夾鏈袋2 個經送請前開醫院檢驗結
    果，呈海洛因陽性反應；注射針筒1 支、玻璃球吸食器1 個
    、塑膠吸管1 支經送請前開醫院檢驗結果，呈甲基安非他命
    陽性反應，分別有該醫院94年8 月3 日編號9408-52 至56號
    檢驗報告5 紙在卷。參諸醫學臨床實驗及根據英國藥學會出
    版之文獻Isolation and Indentification of Drugs乙書第
    293 頁載：海洛因經注射入人體後，在體內迅速水解成6-Mo
    noacety I morphine，再緩緩繼續水解成嗎啡，然後再循嗎
    啡之代謝方式排出，同書第431 頁至第432 頁並載有：嗎啡
    經注射入人體後，約50％以上於8 小時內自尿中排出，至24
    小時排出約90％，但48小時後仍有微量可檢出等語。此外，
    按通常健康成人一次注射嗎啡15公絲，而以現行採用蟻醛酸
    試液及鉬鋑銨酸試液檢驗其尿液時，注射後8 小時內所排尿
    液易於檢出；8 小時至24小時，視其取尿時間及尿量多寡，
    可能檢出；至24小時以後所排之尿液，用上述方法已難檢出
    ，亦據行政院衛生署藥物食品檢驗局73年11月30日（73）藥
    檢壹字第030221號函釋明確。又甲基安非他命經口服投與後
    ，約70％於24小時內可自尿液中排出，而其尿液內含甲基安
    非他命成分之檢出，與投與甲基安非它命的量、個人體質、
    檢驗儀器之精密度有關，通常採尿化驗是否呈陽性反應，應
    以投與後24小時內所採者為宜，此亦有行政院衛生署藥物食
    品檢驗局（80）藥檢醫字第4529號函可查。是依上開說明，
    佐以被告前揭尿液檢驗成績書，足徵被告前開施用第一級毒
    品海洛因及第二級毒品安非他命之自白核與事實相符，堪可
    採為論罪科刑之依據。另被告前因施用毒品案件，經依原審
    94年度毒聲字第61號裁定送觀察、勒戒後，認無繼續施用毒
    品之傾向，於94年2 月22日釋放，並經臺灣高雄地方法院檢
    察署檢察官於94年2 月17日以94年度毒偵字第511 號為不起
    訴處分確定等情，有台灣高等法院被告全國前案紀錄表、台
    灣高雄地方法院檢察署刑案資料查註紀錄表各一紙附卷可按
    ，其於前開執行完畢釋放後5 年以內，復犯本件施用毒品罪
    ，事證明確，被告之犯行，洵堪認定。
三、核被告所為，係犯毒品危害防制條例第10條第1 項之施用第
    一級毒品罪及同條第2 項之施用第二級毒品罪。被告先後多
    次施用第一級毒品海洛因、第二級毒品安非他命之行為，時
    間緊接，方法相同，分別觸犯構成要件相同之罪名，顯係基
    於概括犯意反覆為之，為連續犯，均應依刑法第56條之規定
    ，分別論以一罪，並均加重其刑。又其施用第一級、第二級
    毒品前後持有該毒品之低度行為，應分別被其施用之高度行
    為所吸收，不另論罪。其所犯前開二罪間，犯意各別，行為
    互殊，應予分論併罰。被告於94年3 月29日為警查獲後迄至
    同年5 月2 日間施用毒品之犯行，雖未經公訴人起訴，然與
    起訴事實具有連續犯之裁判上一罪關係，應為起訴效力所及
    ，本院自得併予審究。末查被告於90年間因公共危險案件，
    經原審以90年度鳳交簡字第965 號判決有期徒刑3 月確定，
    於91年1 月14日易科罰金執行完畢等情，有台灣高等法院被
    告全國前案紀錄表、台灣高雄地方法院檢察署刑案資料查註
    紀錄表各1 紙在卷可按，其於5 年內再犯本件最重本刑為有
    期徒刑以上之罪，為累犯，應依刑法第47條之規定，加重其
    刑，並依法遞加之。
四、原審因而適用毒品危害防制條例第10條第1 項' 第2 項、第
    18條第1 項前段，刑法第11條、第56條、第47條、第51條第
    5 款、第9 款之規定，並審酌被告前有施用毒品之不良素行
    ，歷經觀察、勒戒及戒治程序後，仍未能徹底戒絕毒品，且
    屢經查獲，隨即再犯，顯見意志不堅，且有失政府制定毒品
    危害防制條例之立法美意，本不宜寬貸，惟念其施用毒品乃
    自戕一己之身體健康，尚未害及他人，且犯後終知能坦承犯
    行等一切情狀，就被告連續施用第一級毒品部分，量處有期
    徒刑8 月，就其連續施用第二級毒品部分量處有期徒刑3 月
    ，並定其應執行刑有期徒刑9 月，並認扣案之白色粉末共計
    2 包經送請法務部調查局檢驗結果，認該白色粉末均含海洛
    因成分，淨重分別為0.13公克、0.08公克，空包裝重0.25公
    克、0.25公克，有該局94年6 月17日調科壹字第220020222
    、000000000 號鑑定通知書各1 紙存卷可參，是該扣案之白
    色粉末2 小包均係第一級毒品海洛因無訛，又扣案晶體經送
    請高雄醫學大學鑑定結果，呈甲基安非他命陽性反應，驗前
    毛重7.7 公克，驗後毛重7.6 公克，有該醫院94年8 月3 日
    編號9408-51 號檢驗報告在卷可稽，足認該扣案晶體係第二
    級毒品安非他命無誤，而扣案夾鏈袋2 個經送請前開醫院檢
    驗結果，呈海洛因陽性反應；注射針筒1 支、玻璃球吸食器
    1 個、塑膠吸管1 支經送請前開醫院檢驗結果，呈甲基安非
    他命陽性反應，分別有該醫院94 年8月3 日編號9408-52 至
    56號號檢驗報告5 紙在卷，已如前述，因與毒品無從析離，
    應整體視同毒品，爰均依毒品危害防制條例第18條第1 項前
    段之規定，不問屬於犯人所有與否，併予宣告沒收銷毀之。
    再盛裝上述扣案白粉小包之空包裝袋2 個（均分別重0.25公
    克），雖經法務部調查局就之與其所盛裝之第一級毒品海洛
    因分別鑑析其重量，有上開法務部調查局前開鑑定通知書一
    紙在卷可憑，惟因法務部調查局一般係以傾倒之方式，將包
    裝袋內之第一級毒品海洛因倒出而與包裝袋分離而稱重，必
    要時，輔以刮杓刮取袋內粉末，然無論依何種方式分離，包
    裝袋內均有極微量之第一級毒品海洛因殘留，業經法務部調
    查局93年3 月19日調科壹字第09300113060 號函釋在案，足
    認前揭空包裝袋2 個（均分別重0.25公克）內含極微量第一
    級毒品海洛因殘留而無法析離，亦應整體視為查獲之第一級
    毒品海洛因，併依毒品危害防制條例第18條第1 項前段之規
    定，宣告沒收銷燬之。經核原判決認事用法並無不合，量刑
    亦屬適度，被告上訴意旨，指摘原判決量刑過重不當，為無
    理由，應予駁回。
據上論斷，應依刑事訴訟法第273 條之1 第1 項、第368 條，判
決如主文。
本案經檢察官林惠到庭執行職務。
中　　華　　民　　國　　94　　年　　10　　月　　27　　日
                  刑事第三庭    審判長法  官  周賢銳
                                      法  官  黃仁松
                                      法  官  謝宏宗
以上正本證明與原本無異。
施用第一級毒品部分如不服本判決應於收受本判決後10日內向本
院提出上訴書狀，其未述上訴理由者，並得於提起上訴後10日
內向本院補提理由書狀（均須按他造當事人之人數附繕本)「 切
勿逕送上級法院」。
其他部分不得上訴。
中　　華　　民　　國　　94　　年　　10　　月　　31　　日
　　　　　　　　　　　　　　　　書　 記   官  熊惠津
附錄本判決論罪科刑法條：
毒品危害防制條例第10條第1項、第2項
施用第一級毒品者，處 6 月以上 5 年以下有期徒刑。
施用第二級毒品者，處 3 年以下有期徒刑。
                                                      Ｆ
